Inventaris van de archieven van de Nederlandse Bond van Volkshuizen (NBV); Nederlandse Bond voor Sociaal-Cultureel Vormingswerk, (1922) 1928-1979 (1982)
Nationaal Archief, Den Haag
- Organen voor Overleg en Samenwerking
  - Provinciale Opbouworganen
    - Stichting voor Maatschappelijk Werk in Zuid-Holland, Studiecommissie "Massajeugdwerk ten Plattelande"., 1949-1950; 340
    - Stichting voor Maatschappelijk Werk in Zuid-Holland, Provinciale Commissie Jeugdzorg., 1951-1957; 340
    - Stichting voor Maatschappelijk Werk in Zuid-Holland, Provinciaal Subsidie., 1951-1957; 340
    - Commissie (Gebouwen) Jeugd-, Dorps- en Buurthuizen., 1955-1956; 341
      Vergaderstukken niet kompleet.
    - Commissie (Gebouwen) Jeugd-, Dorps- en Buurthuizen., 1957-1959; 341
    - Commissie (Gebouwen) Jeugd-, Dorps- en Buurthuizen., 1960-1962; 342
    - Commissie (Gebouwen) Jeugd-, Dorps- en Buurthuizen., 1963; 342
    - Commissie (Gebouwen) Jeugd-, Dorps- en Buurthuizen., 1964; 341
    - Stichting voor Maatschappelijk Werk in Zuid-Holland, Algemeen., 1949-1972; 340
  - Provinciale Jeugd Raden
    - Algemeen., 1953-1969; 343
      Betr. vnl. stukken afkomstig van de Nederlandse Jeugd Gemeenschap.
      Oprichting v.d. PJR's en hun relatie tot de POO's (dec. 1953).
      Brochure "Hoe werken de Provinciale Jeugdraden?" (?).
      Richtlijnen voor de PJR's (juli 1954).
      Vorming v.d. PJR's (1955).
      Overzicht provinciale jeugdraden 1956.
      Subsidie provinciale jeugdraden (1956).
      Enige gedachten over het ontstaan en de ontwikkeling v.d. PJR's (1963).
      Verhouding NJG/PJR's (1963).
      Interprovinciaal Contact Jeugdraden (1957/1968).
      Samenvattende nota over de PJR's, het onderlinge contact in het IPC, de verhouding van de PJR's en het IPC tot de NJG (1964).
      Concept Rijkssubsidieregeling PJR's (en Culturele en Sportraden) 1969.
    - Provinciale Jeugdraad Gelderland, correspondentie v.a. oprichting., 1955 t/m 1975; 343
    - Provinciale Jeugdraad Noord-Holland, correspondentie v.a. oprichting., 1954 t/m 1972; 343
    - Provinciale Jeugdraad Zuid-Holland, correspondentie v.a. oprichting., 1955 t/m 1966; 343
    - Overige Provinciale Jeugdraden (mn. PJR Utrecht, PJR-Drenthe, PJR Overijssel., 1960-1971; 336
      Verhouding cultureel/maatschappelijk werk in de provincie volgens opgave pjr's per 25.8.65.
      Inventarisatie prov. jeugdwerk, al dan niet gesubsidieerd door prov. overheid (25.11.65).
  - Organen voor Overleg en Samenwerking/div
    - Raden voor Overleg en Advies (plaatselijk en regionaal) algemeen., 337
      Betr. Stg. Kontakt
    - Provinciale Culturele Raden, algemeen., 1970-1976; 337
    - Plaatselijke Raden voor Overleg en Advies, algemeen., 1964-1973; 337
    - Plaatselijke Raden voor Overleg en Advies, diverse ROA's., 337
    - Plaatselijke Raden voor Jeugd- en Jongeren, algemeen., - 1976; 336
    - Plaatselijke Raden voor Jeugd- en Jongeren, Rotterdamse Raad voor Jeugd en Jongeren., 1963-1975; 336
    - Plaatselijke Raden voor Jeugd- en Jongeren, overige Raden., 1974-1975; 336
  - Beroepsorganisaties, Belangenorganisaties, Aktiegroepen
    - Beroepsorganisaties., Vereniging Werkgemeenschap Welzijnswerkers.; 1970-1971; 335
      Vlak op oprichting weer opgeheven.
    - Overige beroepsorganisaties., 1966-1976; 335
      De Eenzame fietser, beroepsorganisatie voor opbouwwerkers (voor vervolg zie NOW, Nederlandse Organisatie van Welzijnswerkers (Gamma-arch))
      Bond van Wetenschappelijke Arbeiders, afd: Welzijnszorg.
      LOSSA, Landelijk Overleg Studenten Sociale Akademies.
      BKW, Beroepsorganisatie van Kultureel Werkers.
      Nederlandse Vereniging van Werkers in de Kinderbescherming.
      Landelijk Overleg Werkers in de Alternatieve Hulpverlening.
    - Belangenorganisaties., 335
      Stukken van het Anti-CRM-Bezuinigingsfront opgenomen in Gamma-archief.
    - Nederlandse Vereniging voor Homofielen, C.O.C., vanaf 1969; 335
    - Overige belangenorganisaties., 1969-1976; 335
      Landelijk Komite van Schoolverlaters.
      Vereniging van Vrouwen met een Akademische Opleiding.
      KWJ-beweging.
      NVV-Jongerenkontakt.
    - Aktiegroepen, Bond voor Leefbaarheid, Rotterdam., vanaf 1970; 386
    - Overige groepen/komitees., 335
      Kontinu Aktie Trainingscentrum (1970).
      Werkgroep Nieuw Dennendal (1974).
      Proloog (tegen politieke censuur) (1974).
  - Overige Pl. en Regionale Organisaties
    - Plaatselijke Centrale Organen, Utrecht, Robert Baelde Stichting., 386
      Gegevens van de centrale organen aangesloten bij Salco vergeleken met stukken in Salco archief en dubbele stukken vernietigd.
    - Plaatselijke Uitvoeringsorganen, Vereniging Jeugdzorg en Maatschappelijke Zorg 'Kralingse Veer" R'dam., 388
    - Plaatselijke Uitvoeringsorganen, Stg. Buurthuis De Vink, Rotterdam., 388
    - Plaatselijke Uitvoeringsorganen, Raadskelder, Utrecht., 387
    - Plaatselijke Uitvoeringsorganen/Samenwerkingsprojekten, Samenwerkingsprojekt 'Spaarndammerbuurt', Amsterdam., 1965; 387
    - Plaatselijke Uitvoeringsorganen/Samenwerkingsprojekten, Beroepskrachtenkontakt Rheden, Lange Termijn Planning., 1976; 387
    - Plaatselijke Uitvoeringsorganen/Samenwerkingsprojekten, Overige Samenwerkingsprojekten., 387
      Werkgroep Buurt- en Clubhuiswerk in de Gemeente Rheden.
      Overleg Leidse Instellingen.
    - Regionale Uitvoeringsorganen/Streekwelzijnsstichtingen., 386
      Regionale Opbouwstichting Maasland Welvaren, Oss.
      Stg. Ontwikkeling Alblasserwaard en Vijfheerenlanden, Gorinchem.
      Regionaal Opbouworgaan Amstelland en de Meerlanden.
      Opbouwcentrum Noordelijk Limburg.
      Stg. Streekorgaan in het land van Heusden en Altena.
      Stg. Streekontwikkeling in het land van Swentibold.
      Stg. Mimaso, Venlo.
      Stg. Creativiteitsontwikkeling in het Gelders Rivierengebied.
      Stg. Streekcentrum Binnenwijzend, Enkhuizen.
    - Stedelijke Samenwerkingsorganen voor Sociaal-Cultureel Werk., 386
      Amsterdam, Beraadgroep Sociaal Cultureel Werk (Bijlmermeer).
      Amsterdam, Contactraad voor Sociale Opbouw Westelijk Amsterdam.
      Den Haag, Stg. voor Volksontwikkeling.
  - Opleidingen (Sociale Akademies)
    - Katholieke Sociale Akademie, Eindhoven., 392
    - Sociale Akademie Rotterdam, Rotterdam., 392
    - Katholieke Sociale Akademie 'Markendaal', Nieuw Ginneken., 392
    - Overige Sociale Akademies A/D., 392
      Amsterdam, Pocwa.
      Amsterdam, Sociale Academie Karthuizerplantsoen.
      Amsterdam, Cicsa.
      Amsterdam, De Aemstelhorn.
      Driebergen, De Horst.
    - Overige Sociale Akademies E/Z., 392
      Den Haag, Haagse S.A..
      Haarlem. Stg. Opleiding Sociale Arbeid.
      Hengelo, S.A. Twente.
      Sittard, Kath. Sociale Akademie.
      Tilburg, Stg. Kulturele Akademie.
      Groningen, Akademie voor Soc. en Cult. Arbeid.
- Internationaal Werk
  - International Council on Social Welfare ICSW, Wereldcongres in Athene thema Social Progress through Social Planning., 1964; 359
    Voorheen International Conference On Social Welfare (vgl. IFS-conferenties).
  - International Council on Social Welfare ICW, Wereldcongres in Washington thema Urban development, its implications for social welfare., 1966; 359
  - International Council on Social Welfare ICW, Wereldcongres in Helsinki (stukken ontbreken)., 1968; 359
  - International Council on Social Welfare ICW, Wereldcongres in Manilla thema New Strategies for Social Development, role of social welfare., 1970; 359
  - International Council on Social Welfare ICW, 6e Europese Congres in Edinburgh thema Social Policy its formulation and practical application., 1971; 359
  - International Council on Social Welfare ICW, Wereldcongres in Den Haag thema Developing Social Policy in Conditions of Rapid Change (the role of social welfare)., 1972; 393
  - International Council on Social Welfare ICW, Wereldcongres in Nairobi thema Development and Participation Operational Implications for Social Welfare., 1974; 393
    Diskussiemateriaal en verslagen.
  - International Council on Social Welfare ICW, 8e Europees Symposium in Opatija, Joegoslavie thema Social Developement in Europe - Citizen's Participation and International Cooperation., 1975; 393
  - United Nations Conference on Human Settlements Habitat., 31/5 - 11/6/76; 394
  - Habitat Forum, parallelaktiviteiten van de NGO's tav Habitat 76., 394
    Zie ook IFS-Conferentie in Canada 1976 (GAMMA-ARCHIEF).
    Nederlandse bijdrage.
  - Overige Internationale Studiebijeenkomsten in Binnen- en Buitenland., 1969-1975; 389
  - Nederlandse Jongerenraad der (Internationale) Europese Beweging., 391
    Aktiviteiten 1952.
    Aktiviteiten 1953.
    Aktiviteiten 1954/1958.
  - Europees Bureau voor de Volksontwikkeling Beep., 1959 t/m 1977; 346
  - Suriname en de Nederlandse Antillen, contacten., 1969-1974; 346
  - Kontakten met Unesco en Unesco Centrum Nederland., 1952-1957; 378
  - Buitenlandse Kontakten/Bilaterale Kontakten
    - België, Federatie voor Bijzondere Volksontwikkeling door Buurtwerk, correspondentie., 1954-1977; 390
      Al deze organisaties zijn/waren tevens lid van de IFS, opmerking tav archivering: stukken alleen in een nieuw jasje gestoken; vermoedelijk hoort een deel van de correspondentie thuis in het IFS-archief, vermenging met NBV-archief is het gevolg van het feit dat de funktie van ifs-secretaris vervuld werd door NBV-medewerkers.
    - Duitsland, Verband für Sozial-Kulturelle Arbeit ev. correspondentie., 1952-1975; 390
      Voorheen Verband Deutscher Nachbarschaftsheime: nog niet vergeleken in hoeverre deze correspondentie bij de 'Duits-Nederlandse Buurthuisweken' thuishoort.
    - Engeland, Britisch Association of (Residential) Settlements., 1947-1973; 390
    - Engeland, National Federation of Community Associations., 1954-1971; 390
    - Frankrijk, Federation des Centres Sociaux et Socio-Culturels de France., 1947-1972; 358
    - U.S.A., National Federation of Settlement and Neighborhoods Centres corresp., 1946-1947; 358
    - Zweden, Riksförbundet Sveriges Fritids- och Hemgadar corresp., 1953-1975; 358
      Zie ook IFS- en lidmaatschap Witsco, Zuid-Afrika, beeindiging lidmaatscgap RSFH.
    - Overige landen, correspondentie met overige zusterorganisaties (landelijke organisaties) in het buitenland., 1967-1974; 358
    - Overige landen, Kontakten met een aantal plaatselijke organisaties in het buitenland., 1953-1968; 389
      w.o. Ruhma Kita, Djakarta en Casa Mia, Napels (zie ook foto-serie over Casa Mia) in gamma-dokumenten.
    - Studiebezoeken door buitenlanders, uitwisselingsprojekten., 1962/1970 en 1971/ maart 1977; 389
    - Bemiddeling bij aanvragen voor stageplaatsen door buitenlandse studenten en funktionarissen., 1972-1975; 389
- Funkties in het Welzijnswerk
  - Vrijwilligerswerk
    - S.I.R.E. projekt 1970 Aktie Graag Gedaan, voorbereidingen, voorafgaande besprekingen., 316
      S.I.R.E. = Stichting Ideële Reclame
    - S.I.R.E. projekt 1970 Aktie Graag Gedaan, algemeen., 316
      + pers- en kampagnemap betr. de aktie najaar 1973 onder o.a. nr. 316z
    - S.I.R.E. projekt 1970 Aktie Graag Gedaan, 1e fase van de aktie., 316
    - S.I.R.E. projekt 1970 Aktie Graag Gedaan, periode van bezinning op de konsekwenties en het vervolg van de aktie., 316
    - S.I.R.E. projekt 1970 Aktie Graag Gedaan, 2e fase van de aktie., 317
    - S.I.R.E. projekt 1970 Aktie Graag Gedaan, verslagen van wijkpostensituaties., 317
    - S.I.R.E. projekt 1970 Aktie Graag Gedaan, diverse onderzoeken in het kader van de aktie., 317
    - Stichting Landelijke Werkgroep Aktie Graag Gedaan, organisatie v.a. oprichting t/m opheffing., 1973 t/m 1976; 318
    - Stichting Landelijke Werkgroep Aktie Graag Gedaan, bestuurs- en werkgroepsvergaderingen., 16/8/73 t/m 2/9/76; 320
    - Stichting Landelijke Werkgroep Aktie Graag Gedaan, evaluatie-rapporten (bijlage bij dossier 'organisatie')., 319
    - Stichting Landelijke Werkgroep Aktie Graag Gedaan, public relations plaatselijke aktiviteiten., 321